# 地产：土增税，确认递延所得税资产问题

提问人：sally_llu 时间：2022-06-09 10:41:12
陈总，您好！
打扰您了，有个问题请教下：
地产行业，预缴土增税，根据账面价值和计税基础的差异确认了递延所得税资产 1000 万元。项目销售完毕，土增税全部缴纳，土增税期末余额是 0 元。但尚未做土增税清算，预计将在 2 年内执行清算程序。以前年度确认的递延所得税资产 1000 万元，是否需要调整冲回。
谢谢陈总。

回答人：chenyiwei
要看这部分已缴纳的土增税是在缴纳当期直接在企业所得税前扣除，还是要到后续完成清算后才能在企业所得税前扣除。如果是后者，则这部分应交土地增值税的账面价值为零但计税基础不为零（税法上视同为预缴），存在可抵扣暂时性差异，在确信后续清算期间可产生足够多应纳税所得额的前提下，应确认递延所得税资产。